【裁判字號】    97,易,444
【裁判日期】    970815
【裁判案由】    竊盜
【裁判全文】
臺灣新竹地方法院刑事判決               97年度易字第444號
公  訴  人  臺灣新竹地方法院檢察署檢察官
被      告  丙○○
                    （另案在臺灣新竹監獄執行中）
            戊○○
                    （另案在臺灣新竹監獄執行中）
上列被告等因竊盜案件，經檢察官提起公訴（97年度偵字第2489
、3020號），本院依簡式審判程序判決如下：
    主  文
丙○○共同竊盜，處有期徒刑肆月，如易科罰金，以新臺幣壹仟
元折算壹日。
戊○○共同竊盜，累犯，處有期徒刑伍月。又共同竊盜，累犯，
處有期徒刑捌月。應執行有期徒刑壹年。
    事  實
一、戊○○前曾於民國92年間，因竊盜等案件，經本院於93年10
    月29日以93年度易字第538 號判處有期徒刑1 年及1 年，應
    執行有期徒刑1 年10月，於93年11月15日確定；又於93年間
    ，因竊盜案件，經臺灣臺南地方法院於93年5 月19日以93年
    度易字第328 號判處有期徒刑10月，於93年6 月11日確定；
    又於93年間，因違反毒品危害防制條例案件，經本院於93年
    6 月18日以93年度易字第120 號判處有期徒刑4 月，於93年
    7 月19日確定；又於93年間，因違反毒品危害防制條例案件
    ，經本院於93年11月5 日以93年度易字第532 號判處有期徒
    刑6 月，於93年11月19日確定；又於94年間，因偽造文書案
    件，經本院於94年9 月26日以94年度訴字第377 號判處有期
    徒刑7 月，於94年10月6 日確定。上開五案件，經本院於96
    年7 月16日以96年度聲減字第235 號裁定減刑並應執行有期
    徒刑1 年11月確定，且於96年7 月16日執行完畢，詎其猶不
    知悔改。
二、丙○○基於意圖為自己不法之所有，並和黃明君（另案經臺
    灣苗栗地方法院檢察署檢察官起訴在案）基於共同犯意聯絡
    及行為分擔，於97年1 月24日14時許，在新竹市○○路6 號
    旁，由黃明君把風，丙○○持黃明君所提供之汽車鑰匙1 支
    （未扣案），開啟啟利營造有限公司所有、丁○○所使用之
    車牌號碼JY—0335號自用小貨車之車門後進入車內，再啟動
    電門後，將該車駛離原處，而竊取該車得手，並供其等代步
    使用，丙○○之後依黃明君指示將上揭自小貨車停放在新竹
    市○○區○○路2 段山區廢棄工寮內。嗣於同年2 月2 日9
    時許，因另案為警搜索時，於為偵查機關之警方尚不知悉其
    所為此部分犯行前，向警方供述其所為上揭犯行，並於同日
    16時許，帶同警方至上址查獲前揭自小貨車，因而自首而自
    願接受裁判。
三、戊○○意圖為自己不法之所有，與黃明君（此部分亦經臺灣
    苗栗地方法院檢察署檢察官起訴）基於共同犯意聯絡及行為
    分擔，於97年1 月28日17時50分許，在苗栗縣頭份鎮○○路
    旁，由黃明君把風，戊○○持其所有之汽車鑰匙（未扣案）
    ，開啟乙○○所有車牌號碼LU—2401號自用小貨車之車門後
    進入車內，再啟動電門後，將該車駛離原處，而竊取該車得
    手，並供其等代步使用。戊○○再依黃明君指示，將贓車停
    放在苗栗縣竹南鎮○○路1 號對面空地。嗣戊○○與黃明君
    於同年2 月2 日凌晨4 時許，駕駛另案所竊得之車牌號碼LU
    —9645號自小貨車（此部分竊盜犯行另案經臺灣苗栗地方法
    院檢察署檢察官以97年度618 號聲請簡易判決處刑在案）行
    經苗栗縣竹南鎮○○路○ 段龍山宮前時為警攔下，於為偵查
    機關之警方尚不知悉其所為此部分犯行前，向警方供述其所
    為上揭犯行，並於同日15時許，帶同警方至上址查獲前揭自
    小貨車，因而自首而自願接受裁判。
四、戊○○於97年1 月31日晚間，在位於新竹市○○○路之友人
    家中向黃明君（此部分另案經臺灣新竹地方法院檢察署檢察
    官向臺灣苗栗地方法院追加起訴而審理中）提議欲竊取白鐵
    變賣花用，黃明君表示沒車載運要如何偷，戊○○遂意圖為
    自己不法之所有，並和黃明君基於共同犯意聯絡及行為分擔
    ，由在場真實姓名年籍均不詳綽號「阿德」之友人駕車，搭
    載戊○○外出尋覓可資竊取之車輛。嗣於同日23時許，行經
    新竹市○○○○○街49號旁時，戊○○見甲○○所有車牌號
    碼KC─0091號自小貨車之鑰匙孔有被撬過之痕跡，認有機可
    乘，即意圖為自己不法之所有，持其所有之汽車鑰匙1 支（
    未扣案），撬開車門鎖後，入內自車內置物箱中取出汽車鑰
    匙，啟動上揭自小貨車之電門後，將該車駛離原處而竊取得
    手，之後將該車駛回前開友人住處，並交由黃明君使用。嗣
    戊○○與黃明君於同年2 月1 日凌晨1 時20分許，離開友人
    住處而走向前開車牌號碼KC─0091號自小貨車途中，在新竹
    市○○路○ 段135 巷口時，因涉嫌毒品危害防制條例案件為
    警查獲（另案經偵辦在案），而上揭自小貨車於同年月3 日
    15時30分許，為警尋獲，而戊○○與黃明君貳人在新竹市警
    察局第三分局轄區內亦屢犯竊盜案件，遂由警方於97年3 月
    間至臺灣苗栗看守所詢問黃明君後因而循線查悉上情。
五、案經苗栗縣警察局大湖分局報請臺灣苗栗地方法院檢察署檢
    察官呈請臺灣高等法院檢察署核轉臺灣新竹地方法院檢察署
    檢察官偵查及新竹市警察局第三分局報請臺灣新竹地方法院
    檢察署檢察官偵查起訴。
    理  由
一、本件被告丙○○及戊○○所犯刑法第320 條第1 項之竊盜罪
    ，非死刑、無期徒刑、最輕本刑為3 年以上有期徒刑之罪，
    被告等人於本院準備程序進行中，就被訴事實為有罪之陳述
    ，經本院認合於刑事訴訟法第273 條之1 第1 項之規定，裁
    定進行簡式審判程序，合先敘明。
二、上開事實迭據被告丙○○及戊○○於警詢、偵查及本院行準
    備程序暨簡式審判程序中均坦承不諱，核與同案共犯黃明君
    於警詢及偵訊時所供述情節大致相符，並經被害人丁○○、
    乙○○及甲○○等人於警詢陳述失竊情節在卷，且有贓物認
    領保管單2 份、新竹縣政府營利事業登記證1 份、車輛失竊
    資料2 份、尋獲資料2 份、臺灣苗栗地方法院搜索票2 份、
    苗栗縣警察局大湖分局搜索扣押筆錄4 份、搜索筆錄1 份、
    扣押筆錄1 份、扣押物品目錄表4 份、扣押物品收據2 份、
    照片10幀、臺灣苗栗地方法院檢察署檢察官97年度偵字第61
    8 號聲請簡易判決處刑書1 份、97年度偵字第1430、1534、
    1586、1733號起訴書1 份、臺灣新竹地方法院檢察署檢察官
    97年度偵字第3158號追加起訴書1 份、失車—唯讀案件基本
    資料1 份及臺灣新竹地方法院檢察署公務電話紀錄單1 份等
    在卷可稽，足認被告等人自白核與事實相符而堪採信，本件
    事證明確，被告等人所為前述犯行均堪以認定，應均予依法
    論科。
三、核被告丙○○及戊○○所為均係犯刑法第320 條第1 項之竊
    盜罪。被告丙○○就所為如事實欄第二部分所示犯行，與同
    案共犯黃明君間；被告戊○○就所為如事實欄第三、四部分
    所示犯行，與同案共犯黃明君間，分別具有犯意聯絡及行為
    分擔，分別為共同正犯。又被告戊○○所為上揭二竊盜罪，
    犯意各別，時空非屬密接，行為互殊，應分論併罰。又被告
    戊○○前曾於92年間，因竊盜等案件，經本院於93年10月29
    日以93年度易字第538 號判處有期徒刑1 年及1 年，應執行
    有期徒刑1 年10月，於93年11月15日確定；又於93年間，因
    竊盜案件，經臺灣臺南地方法院於93年5 月19日以93年度易
    字第328 號判處有期徒刑10月，於93年6 月11日確定；又於
    93年間，因違反毒品危害防制條例案件，經本院於93年6 月
    18日以93年度易字第120 號判處有期徒刑4 月，於93年7 月
    19日確定；又於93年間，因違反毒品危害防制條例案件，經
    本院於93年11月5 日以93年度易字第532 號判處有期徒刑6
    月，於93年11月19日確定；又於94年間，因偽造文書案件，
    經本院於94年9 月26日以94年度訴字第377 號判處有期徒刑
    7 月，於94年10月6 日確定。上開五案件，經本院於96年7
    月16日以96年度聲減字第235 號裁定減刑並應執行有期徒刑
    1 年11月確定，且於96年7 月16日執行完畢等情，有臺灣新
    竹地方法院檢察署刑案資料查註紀錄表及臺灣高等法院被告
    前案紀錄表各1 份在卷足稽，其於5 年以內再犯本件有期徒
    刑以上之2 罪，均為累犯，應均依刑法第47條第1 項規定加
    重其刑。又被告丙○○在偵查機關之警方尚不知悉其所為如
    事實欄第二部分所示犯行，及被告戊○○在偵查機關之警方
    尚不知悉其所為如事實欄第三部分所示犯行，分別主動向承
    辦警員坦承行竊，並均帶同警方前往行竊地點起出上揭車輛
    ，而願意接受裁判等情，業據被告等人於警詢時供述在卷，
    且有前述採證照片在卷足稽，被告丙○○對於尚未經警發覺
    之如事實欄第二部分所示犯行，被告戊○○對於尚未經警發
    覺之如事實欄第三部分所示犯行，分別主動坦承而願意接受
    裁判，均符合自首要件，爰依刑法第62條前段之規定，分別
    減輕其刑，被告戊○○部分，並先加後減之。爰審酌被告等
    人正值青壯年，不循正途謀財，竟思不勞而獲，竊取他人所
    有車輛，不尊重他人之財產權，行竊之手段、竊得財物之價
    值、所生危害、行竊次數，犯後坦承犯行態度尚稱良好等一
    切情狀，分別量處如主文所示之刑，被告戊○○部分並定其
    應執行刑，以示懲儆。又公訴意旨雖認應對被告戊○○諭知
    應於刑之執行前令入勞動處所強制工作等語，然被告戊○○
    於本案所為係二次竊盜犯行，雖行為時間相距僅4 天，但被
    告戊○○既係將所竊得之車輛作為代步使用之工具，則或唯
    恐經警發覺，或因已經沒有油料等因素，是以相距4 天後即
    又竊取他人所有車輛，尚難因此即遽謂被告戊○○有何犯罪
    之習慣，從而本院認不諭知被告戊○○應於刑之執行前令入
    勞動處所強制工作，附此敘明，又被告丙○○所持以為如事
    實欄第二部分所示犯行所用之鑰匙1 支、被告戊○○所持以
    為如事實欄第三、四部分所示犯行所用之鑰匙各1 支，均未
    扣案，且被告等人並均陳述：鑰匙已不見了等語在卷，是以
    應認均業已滅失，爰均不予宣告沒收之，亦附此敘明。
據上論斷，應依刑事訴訟法第273 條之1 第1 項、第299 條第1
項前段，刑法第28條、第320 條第1 項、第62條前段、第47條第
1 項、第51條第5 款，刑法施行法第1 條之1 第1 項、第2 項前
段，判決如主文。
本案經檢察官何若薇到庭執行職務。
中    華    民    國    97    年    8     月    15    日
                  刑事第一庭    法  官  楊惠芬
以上正本證明與原本無異。
如不服本判決應於收受本判決後10日內向本院提出上訴書狀，上
訴書狀應敘述具體理由。上訴書狀未敘述上訴理由者，應於上訴
期間屆滿後20日內補提理由書狀於本院 (均須按他造當事人之人
數附繕本 )「切勿逕送上級法院」。
中    華    民    國    97    年    8     月    15    日
                                書記官  張懿中
附錄本院論罪科刑法條：
刑法第320 條第1 項：
意圖為自己或第三人不法之所有，而竊取他人之動產者，為竊盜
罪，處五年以下有期徒刑、拘役或五百元以下罰金。


司法院資訊處製作；財團法人民間司法改革基金會備份。
